# 关于大额存单

提问人：tongyuan325348 时间：2020-04-06 08:05:32
请教陈版主，
企业有一大额存单，保本保收益，期限三年。不可赎回，不可提前支取，可转让，询问客户经理后得知，一般情况转让并不困难，但产品揭示书里提示可能发生无法转让的情况，企业期末已经转让了一半出去。
请问这种产品应该如何列报，按理说可以通过sppi测试，应分类为摊余成本计量的金融资产，但是摊余成本的前提是收取合同现金流量，企业转让的行为已不满足“企业管理该金融资产的业务模式是以收取合同现金流量为目标”的要求。
请陈版指教，谢谢！

回答人：chenyiwei
在明确可通过SPPI测试的前提下，进一步考虑其管理的业务模式，即改大额存单的部分或全部出售是否为其业务模式的内在组成部分，以往是否发生过类似金融资产的转让情况，在投资时是否预期将会发生全部或部分转让等。
如果在初始投资时考虑持有至到期，没有考虑过中途转让，且以往也没有中途转让过，则最初的分类仍然是以摊余成本计量的金融资产。后续发生转让时，鉴于准则将重分类定位为非常罕见的例外情况，故对于已有的金融资产一般不建议重分类，但对于转让发生后再取得的类似金融资产进行初始分类时，需考虑此前发生过的出售事实的影响，是否意味着业务模式发生了改变，后续新取得的类似金融资产的分类将可能受其影响。